【裁判字號】    90,易,1994
【裁判日期】    901119
【裁判案由】    竊盜等
【裁判全文】
臺灣臺南地方法院刑事判決                          九十年度易字第一九九四號
    公  訴  人  臺灣台南地方法院檢察署檢察官
    被      告  乙○○
右列被告因竊盜等案件，經檢察官提起公訴（九十年度偵字第一六九一號），本院判
決如左：
    主  文
乙○○無罪。
    理  由
一、公訴意旨略以：被告乙○○明知同案被告甲○○所出售之電纜線二十八公斤係屬
    來歷不明之贓物（為王坤財所有，在民國九十年一月二十四日凌晨零時許，在台
    南縣歸仁鄉○○○街九０巷舊工廠處失竊），於民國（下同）九十年一月二十五
    日，以每公斤新台幣（下同）十元之低價，購入電纜線，因認被告乙○○涉犯有
    刑法第三百四十九條第二項故買贓物罪嫌云云。
二、按犯罪事實應依證據認定之，無證據不得推定其犯罪事實；又不能證明被告犯罪
    者，即應諭知無罪之判決，刑事訴訟法第一百五十四條、第三百零一條第一項分
    別定有明文。又認定犯罪事實所憑之證據，無論為直接證據或間接證據，其為訴
    訟上之證明，須於通常一般之人均不致有所懷疑，而得確信其為真實之程度者，
    始得據為有罪之認定，倘其證明尚未達到此一程度，而有合理之懷疑存在時，法
    院即無從為有罪之認定。（參照最高法院七十六年臺上字第四九八六號判例）
三、本件公訴人認被告乙○○涉有故買贓物罪嫌，無非以被告係舊貨商，不應以低價
    收購來歷不明之物等資為依據。然訊據被告乙○○堅決否認有右揭犯行，辯稱：
    因為伊是收舊貨的，伊不知道是甲○○偷來的，因為之前伊與甲○○根本不認識
    ，當天只是因為伊剛好在路邊，他就賣給伊，而且二十公斤的電纜線，根本不直
    值一萬元，否則為何該原有人在警局錄完筆錄後，又以相同價格賣給伊等語。
四、經查：被告與同案被告甲○○互不相識，僅係因甲○○竊取電纜線之後，適被告
    乙○○在路旁乙節，業據被告甲○○於警訊時供述：伊並不知道該舊貨商叫何名
    字等語明確在卷，是衡諸常情，竊盜係違法行為，同案被告甲○○焉會逢人便告
    知實情，更遑論是素不相識之人？況收購中古貨之行業中，有些貨物在收購時需
    檢查行照或保證書等相關證明文件，以查知其來源是否正當，然電纜線並無此道
    程序，自不得以被告是舊貨商之身分而收購電纜線即逕行推論被告有故買贓物之
    認識。次查電纜線之價格，中古市場上並無一定之售價，且被害人王坤財於作完
    警訊筆錄後竟又將該份電纜線以相同價格賣回給被告乙○○，此衡諸常情，若是
    該份電纜線果如被害人王坤財所言有一萬元之價值，則為何反在贓物追回後又將
    電纜線反售回乙○○？是被害人所言該電纜線價值之證言乙節，實與常理有違，
    而不足採信，被告乙○○所辯，應堪採信，此外本院復查無其他積極證據，足資
    證明被告涉有公訴人所指之犯行，應認被告被訴故買贓物犯行不能證明，自應為
    無罪判決之諭知。
據上論斷，應依刑事訴訟法第三百零一條第一項，判決如主文。
本件經檢察官周文祥到庭執行職務。
中    華    民    國      九十    年      十一        月       十九     日
                                臺灣臺南地方法院刑事第五庭
                                        法  官
右正本證明與原本無異。
如不服本判決，應於送達後十日內向本院提出上訴狀。（應附繕本）
                                        書記官
中      華      民      國      九十      年      十一    月    十九    日


司法院資訊處製作；財團法人民間司法改革基金會備份。
